臺灣雲林地方法院刑事判決　　　　　　 100年度交訴字第21號
公　訴　人　臺灣雲林地方法院檢察署檢察官
被　　　告　許恆瑋
輔　佐　人
及被告之父　許金鐘
上列被告因公共危險等案件，經檢察官提起公訴（100 年度調偵
字第205 號），被告於準備程序中就被訴事實為有罪之陳述，經
本院合議庭裁定由受命法官獨任進行簡式審判程序，並判決如下
：
    主  文
許恆瑋駕駛動力交通工具肇事，致人傷而逃逸，處有期徒刑肆月
，如易科罰金，以新臺幣壹仟元折算壹日。緩刑貳年，緩刑期內
付保護管束，並應向指定之政府機關、政府機構、行政法人、社
區，或其他符合公益目的之機構或團體，提供肆拾小時之義務勞
務。
被訴過失傷害部分公訴不受理。
    事  實
一、許恆瑋於民國100 年4 月1 日晚間8 時45分許，駕駛車牌號
    碼9925-YF 號自小客車，沿雲林縣虎尾鎮○○里○○路由西
    向東行駛，行經該路段151 號前之無號誌交岔路口欲左轉彎
    時，原應注意行駛至交岔路口，轉彎車應讓直行車先行，而
    依當時之情形，並無不能注意之情事，竟疏未注意貿然左轉
    ，適有林盈賢騎乘車牌號碼M3M-197 號普通重型機車搭載鄭
    繼業沿光復路由東向西直行而來，因閃避不及，許恆瑋所駕
    駛之自小客車左側車頭因而撞擊林盈賢所騎乘上開機車之左
    側車身，致林盈賢、鄭繼業人、車倒地，其2 人均受有傷害
    （林盈賢受有左肘、左手、左小腿、左踝多處擦傷及挫傷等
    傷害部分，已於偵查中撤回告訴，業經臺灣雲林地方法院檢
    察署檢察官為不起訴處分；鄭繼業受有頭部外傷併下巴及唇
    部多處擦傷、右腕遠端橈骨骨折、左側脛骨遠端內踝骨折等
    傷害部分，業據撤回告訴，此部分應為不受理之諭知，詳述
    如後）。詎許恆瑋於肇事後，明知林盈賢、鄭繼業人、車倒
    地，並均受有傷害，竟基於肇事逃逸之犯意，未下車查看、
    報警處理或採取其他必要之救護措施，即逕自駕車往文科路
    方向逃逸。嗣因許恆瑋心感不安，遂於同日晚間9 時5 分許
    ，在未被有偵查犯罪職權之公務員發覺肇事車輛係何人駕駛
    之前，即主動至雲林縣警察局虎尾分局虎尾派出所向警員自
    首其為肇事者，並願接受裁判，始查悉上情。
二、案經雲林縣警察局虎尾分局報告臺灣雲林地方法院檢察署檢
    察官偵查起訴。
    理  由
壹、程序部分：
    本件被告許恆瑋於準備程序中，已就上開犯罪事實為有罪之
    陳述，且其所犯亦係死刑、無期徒刑、最輕本刑為3 年以上
    有期徒刑以外之罪，經本院告知簡式審判程序之旨，並聽取
    檢察官及被告之意見後，本院合議庭依刑事訴訟法第273 條
    之1 第1 項之規定，裁定由受命法官獨任進行簡式審判程序
    。是本案之證據調查，依刑事訴訟法第273 條之2 規定，不
    受同法第159 條第1 項、第161 條之2 、第161 條之3 、第
    163 條之1 及第164 條至第170 條規定之限制，合先敘明。
貳、有罪部分（即肇事致人受傷而逃逸部分）：
一、認定犯罪事實所憑之證據及理由：
    前揭犯罪事實，業據被告許恆瑋坦承不諱（見警卷第3-6 頁
    ；100 年度偵字第2286號卷第9-10頁；本院卷第18頁、第23
    頁反面），核與證人即被害人林盈賢、鄭繼業於警詢時或偵
    查中指訴情節相符（林盈賢部分，見警卷第7-8 頁；鄭繼業
    部分，見警卷第9 頁正反面；100 年度偵字第2286號卷第8-
    9 頁），並經證人即目擊證人林麗玉於警詢及偵查中證述屬
    實（見警卷第10-11 頁；100 年度偵字第2286號卷第16-17
    頁）；復有財團法人天主教若瑟醫院診斷證明書2 份、道路
    交通事故現場圖、調查報告表(一)、(二)、虎尾分局虎尾派出所
    10 0年4 月21日職務報告各1 份及現場照片24張在卷可資佐
    證（見警卷第14-30 頁；100 年度調偵字第205 號卷第5 頁
    ），足徵被告自白與事實相符。本件事證明確，被告犯行堪
    以認定。
二、論罪科刑之理由：
(一)、核被告所為，係犯刑法第185 之4 條肇事逃逸罪。
(二)、又被告犯罪後，於有偵查犯罪權限之機關或人員知悉其為犯
    罪嫌疑人前，即於同日晚間9 時5 分許，前往雲林縣警察局
    虎尾分局向員警坦承肇事，自首而接受裁判，此有員警之職
    務報告在卷可稽（見100 年度調偵字第205 號卷第5 頁），
    被告係對於未發覺之犯罪自首而接受裁判，爰依刑法第62條
    前段規定，減輕其刑。
(三)、爰審酌被告駕車肇事，見被害人林盈賢、鄭繼業2 人已人車
    倒地，並均受有傷害，竟未於第一時間下車救護，故屬不該
    ，然能即時自首，並與2 名被害人均達成和解，有雲林縣褒
    忠鄉及虎尾鎮調解委員會調解書各1 紙在卷可憑（見本院卷
    第28-29 頁），足見悔意之誠，犯後態度良好，暨其無前科
    之素行、年僅18歲、即將高中畢業之學歷、並與父母、兄長
    同住之家庭狀況、被害人之受傷程度（其中被害人鄭繼業傷
    勢較為嚴重），及肇事逃逸對於被害人之生命、身體造成之
    危險性等一切情狀，量處如主文所示之刑，並諭知易科罰金
    之折算標準。
(四)、末查，被告未曾因故意犯罪受有期徒刑以上刑之宣告，有其
    臺灣高等法院被告前案紀錄表附卷可查（見本院卷第4 頁）
    ，可認其平日素行尚佳，且年紀尚輕，僅因一時失慮誤觸刑
    典，堪信其歷經此次偵審教訓，已可使其心生警惕而無再犯
    之虞，並參考公訴人之意見，本院認對被告所宣告之刑以暫
    不執行為適當，爰依刑法第74條第1 項第1 款規定，予以宣
    告緩刑2 年。又為促使被告日後得以知曉法治觀念，認有課
    予一定負擔之必要，俾其記取教訓，併依同法第74條第2 項
    第5 款規定，命其應依執行檢察官之命令向指定之政府機關
    、政府機構、行政法人、社區或其他符合公益目的之機構或
    團體，提供40小時之義務勞務，再依刑法第93條第1 項第2
    款規定，宣告在緩刑期間付保護管束，由觀護人佐以適當督
    促，並發揮附條件緩刑制度之立意，用啟自新。
、公訴不受理部分（即過失傷害部分）：
一、公訴意旨另以：被告許恆瑋於100 年4 月1 日晚間8 時45分
    許，駕駛車牌號碼9925-YF 號自小客車，沿雲林縣虎尾鎮○
    ○里○○路由西向東行駛，行經該路段151 號前之無號誌交
    岔路口欲左轉彎時，原應注意行駛至交岔路口，轉彎車應讓
    直行車先行，而依當時之情形，並無不能注意之情事，竟疏
    未注意貿然左轉，適有林盈賢騎乘車牌號碼M3M-197 號普通
    重型機車搭載告訴人鄭繼業沿光復路由東向西直行而來，因
    閃避不及，被告所駕駛之自小客車左側車頭因而撞擊林盈賢
    所騎乘上開機車之左側車身，致林盈賢、告訴人人、車倒地
    ，林盈賢因而受有左肘、左手、左小腿、左踝多處擦傷及挫
    傷等傷害（所涉過失傷害部分，業據撤回告訴，經臺灣雲林
    地方法院檢察署檢察官為不起訴處分）；告訴人則因此受有
    頭部外傷併下巴及唇部多處擦傷、右腕遠端橈骨骨折、左側
    脛骨遠端內踝骨折等傷害。因認被告涉有刑法第284 條第1
    項前段過失傷害罪嫌。
二、按告訴乃論之罪，告訴人於第一審辯論終結前得撤回其告訴
    ，又告訴經撤回者，應諭知不受理之判決，刑事訴訟法第23
    8 條第1 項、第303 條第3 款分別定有明文。
三、經查，本件告訴人鄭繼業告訴被告過失傷害部分，經檢察官
    提起公訴認被告係觸犯刑法第284 條第1 項前段之過失傷害
    罪嫌，依同法第287 條前段之規定，須告訴乃論。茲據告訴
    人鄭繼業已於本案言詞辯論終結前具狀撤回告訴，有撤回告
    訴狀1 紙附卷可稽（見本院卷第32頁），依照前揭說明，就
    此部分犯罪事實，逕為不受理之諭知。
據上論斷，應依刑事訴訟法第273 條之1 第1 項、第299 條第1
項前段、第303 條第3 款，刑法第185 之4 條、第62條前段、第
41條第1 項前段、刑法第74條第1 項第1 款、第2 項第5 款、第
93條第1 項第2 款，判決如主文。
本案經檢察官陳宜君到庭執行職務。
中    華    民    國   100    年    7     月    29    日
                  刑事第二庭    法  官  周欣怡
以上正本證明與原本無異。
如不服本判決應於收受判決後10日內向本院提出上訴書狀，並應
敘述具體理由；其未敘述上訴理由者，應於上訴期間屆滿後20日
內向本院補提理由書（均須按他造當事人之人數附繕本）。「切
勿逕送上級法院」。
                                書記官  林惠鳳
中    華    民    國   100    年    7     月    29    日
附錄本案論科法條
中華民國刑法第185條之4
駕駛動力交通工具肇事，致人死傷而逃逸者，處6 月以上5 年以
下有期徒刑。